---
title: "Título"
author: "Igo da Costa Andrade"

# Metadados
booktitle: "Título do Livro"
booksubtitle: "Subtítulo do Livro"
bookauthors: "Autor, A.B"
bookaddres: "Local"
bookpublisher: "Editora"
bookyear: "2000"
chaptertitle: "Usando código R"
chapternumber: "1"

output: 
  bookdown::pdf_document2:
    template: template.tex
---

```{r setup, include=FALSE}
knitr::opts_chunk$set(echo = TRUE)

```

\begin{enumerate}
  \item \textbf{(FEI-SP)} Dois móveis $A$ e $B$, ambos com movimento uniforme, percorrem uma trajetória retilínea conforme mostra a figura. Em $t = 0$, estes se encontram, respectivamente, nos pontos $A$ e $B$ na trajetória. As velocidades dos móveis são $v_A = 50$ m/s e $v_B = 30$ m/s no mesmo sentido.
  
  \begin{figure}[H]
    \centering
    \begin{tikzpicture}
      \draw[-latex] (-0.5, 0) -- (8, 0);
      \foreach \i/\x/\y/\cor in {0/0/2/black, A/2/1.5/red, B/6/2/red}{
        \draw[dashed] (\x, 0) -- (\x, \y);
        \draw[\cor, thick] (\x, 0.1) -- (\x, -0.1) node[below, black] {$\i$};
      }
      \foreach \i/\x/\y in {50/2/1.5, 150/6/2}{
        \draw[latex-latex] (0, \y) -- (\x, \y) node[midway, above] {$\i$ m};
      }
    \end{tikzpicture}
  \end{figure}
  
  Em que instante a distância entre os dois móveis será 50 m?
  \begin{enumerate}[label=(\alph*)]
    \foreach \resp in {200, 225, 250, 300, 350} {
      \item $\resp$ m
    }
  \end{enumerate}
  
  \iniSol
  


  
  Escrevamos as equações horárias das trajétórias dos móveis $A$ e $B$, sabendo que ambos descrevem movimento uniforme:
  
  \begin{align*}
    \begin{cases}
      s_A = s_{0A} + v_A t\\
      s_B = s_{0B} + v_B t\\
    \end{cases}
  \end{align*}
  
  Os móveis encontram-se no instante $t^{*}$ tal que $s_A = s_B = s^{*}$, ou seja:
  \begin{align*}
    s_A = s_B &\Rightarrow s_{0A} + v_A t^{*} = s_{0B} + v_B t^{*}\\
    &\Rightarrow v_A t^{*} - v_B t^{*} = s_{0B} - s_{0A}\\
    &\Rightarrow (v_A  - v_B) t^{*} = s_{0B} - s_{0A}\\
    &\Rightarrow t^{*} = \dfrac{s_{0B} - s_{0A}}{v_A  - v_B}
  \end{align*}
  
  Nesse instante, a posição $s^{*}$ dos móveis será:
  
  \begin{align*}
    s^{*} = s_{0A} + v_A t^{*} \Rightarrow s^{*} = s_{0A} + v_A \left( \dfrac{s_{0B} - s_{0A}}{v_A  - v_B} \right)
  \end{align*}
  
  
  O script \verb|R| abaixo mostra o resultano numérico correspondente ao desenvolvimento algébrico acima:
\end{enumerate}

```{r problema-1}
# Dados do problema
s_0A <- 50
v_A <- 50
s_0B <- 150
v_B <- 30

# Instante do encontro
t_star <- (s_0B - s_0A) / (v_A - v_B)

# Posição do encontro
s_star <- s_0A + v_A * t_star
```


  Os móveis encontram-se no instante $t^{*} = `r format(t_star, decimal.mark=",")`$ s e na posição $s^{*} = `r format(s_star, decimal.mark=",")`$ m.
  

  O gráfico abaixo mostra a posição de cada móvel em função do tempo, bem como o ponto de encontro.
  
```{r, include=FALSE}
t <- c(0, t_star, 1.5*t_star)
s_A <- s_0A + v_A * t
s_B <- s_0B + v_B * t

t_lim <- c(min(t)-t_star/3, max(t)+t_star/2)
s_lim <- c(-s_0A, max(c(s_A, s_B)) + s_0A)
```

\begin{figure}[H]
  \centering
  \begin{tikzpicture}[x=0.5cm, y=0.01cm]
    % Eixo X
    \draw[-latex] (`r t_lim[1]`, 0) -- (`r t_lim[2]`, 0) node[below] {$t$ (s)};
    % Eixo Y
    \draw[-latex] (0, `r s_lim[1]`) -- (0, `r s_lim[2]`) node[left] {$s$ (m)};
    % Função Horária de A
    \draw[red, thick] (`r t[1]`, `r s_A[1]`) -- (`r t[3]`, `r s_A[3]`) node[right, yshift=5pt, black] {$\textbf{A}$};
    \draw[thick] (4pt, `r s_0A`) -- (-4pt, `r s_0A`) node[left] {$`r s_0A`$};
    % Função Horária de B
    \draw[blue, thick] (`r t[1]`, `r s_B[1]`) -- (`r t[3]`, `r s_B[3]`) node[right, yshift=-2pt , black] {$\textbf{B}$};
    \draw[thick] (4pt, `r s_0B`) -- (-4pt, `r s_0B`) node[left] {$`r s_0B`$};
    % Ponto de encontro
    \draw[dashed] (`r t_star`, 0) -- (`r t_star`, `r s_star`) -- (0, `r s_star`);
    \draw[thick] (`r t_star`, 4pt) -- (`r t_star`, -4pt) node[below] {$t^{*} = `r t_star`$};
    \draw[thick] (4pt, `r s_star`) -- (-4pt, `r s_star`) node[left] {$`r s_star`$};
  \end{tikzpicture}
\end{figure}

Portanto, a resposta correta é letra \textbf{D}.

\fimSol